# 餐饮券核算

提问人：liuguoan 时间：2023-04-02 12:11:
陈版您好，A公司为一家餐饮企业，A公司每年会赠送给股东及高管一部分餐饮券，（股东及高管消费时支付餐券即可无需付钱）对于赠送餐饮券的业务A公司应该如何入账呢？

回答人：chenyiwei
1、给高管的餐饮券计入职工薪酬；给股东的餐饮券理论上应作为利润分配处理。
2、关于计量：如果此类餐券在市场上也有面向一般顾客出售的（折扣价），则按照对一般顾客出售的市场价格计量，计入管理费用或利润分配；没有市场价格的，按照面值计量。
3、入账时间：比较合理的做法是在发出餐券时入账，对应贷记合同负债；如果无法合理估计餐券的使用情况的，也可以在实际使用时入账（发出时做好备查登记）。

提问人：Ryan_q 时间：2023-04-08 21:17:
@chenyiwei，陈版主，请教一个问题：
如果无法合理估计餐券的使用情况的，也可以在实际使用时入账（发出时做好备查登记）。
1、该条件下是否在实际使用时 借：费用 贷：主营业务收入 同时结转成本？
2、入账时以及实际使用确认两种方式造成的处理结果差异非常大，参考依据是？
望陈版主指导！

回答人：chenyiwei
1、是。 2、考虑的因素是负债能否可靠计量的问题，当然实务中完全不能可靠计量的情况应该很少。